【裁判字號】    89,毒抗,923
【裁判日期】    891020
【裁判案由】    毒品危害防制條例
【裁判全文】
臺灣高等法院刑事裁定                  八十九年度毒抗字第九二三號
    抗  告  人
    即  被  告  甲○○
右抗告人因違反毒品危害防制條例案件，不服臺灣新竹地方法院中華民國八十九年九
月十三日，民國八十九年度毒聲字第二二五一號裁定（八十九年度毒偵字第一九二二
號，八十九年度聲觀字第一○五八號），提起抗告，本院裁定如左：
    主      文
抗告駁回。
    理      由
一、聲請意旨略以：被告甲○○於民國八十九年六月五日下午四時許回溯前二十六小
    時（聲請書誤載為四十六小時）內之某時，在臺灣（新竹）監獄接收中心病房內
    ，施用同房王恒春所提供摻有第一級毒品海洛因之香煙，為該所戒護科員於八十
    九年六月五日下午四時許，檢查舍房並採尿查獲上情，訊據被告雖否認有何施毒
    品之犯行，惟被告尿液送檢驗後呈嗎啡陽性反應，有尿液檢驗報告及扣案海洛因
    一點四公克附卷可稽，其施用毒品犯行堪予認定，爰依法聲請裁定將被告送勒戒
    處所觀察、勒戒等語。
二、查被告甲○○於接受台灣新竹監獄訪談及檢察官偵查中均坦承伊確有吸用同房舍
    王恒春所提供摻有海洛因之香煙等情不諱，又其於八十九年六月五日下午四時許
    ，在臺灣新竹監獄接收中心病房，所採之尿液經送檢驗結果，呈嗎啡陽性反應（
    海洛因之人體代謝物），有法務部調查局出具之（八九）陸（一）字第八九○四
    三五五五號檢驗通知書附卷可稽。按「海洛因經注射入人體後，約百分之八十於
    二十四小時內自尿中排出，：：尿液中能驗出嗎啡陽性反應與其投與量、投與途
    徑、採尿時間、個人體質及檢驗方法之敏度有關：：其代謝物嗎啡之平均可檢出
    時限約為二十六小時：：」，有行政院衛生署藥物食品檢驗局八一藥檢壹字第八
    一一四八八五號函可憑，是其所為自白應與事實相符，依上開說明，被告於八十
    九年六月五日下午四時許採尿時起回溯前二十六小時內之某時，在臺灣新竹監獄
    接收中心病房，曾施用第一級毒品海洛因，應堪予認定。
三、抗告意旨以：係誤抽同房王恒春所提供之三根香煙，伊不知香煙中有異物，並非
    故意抽含有海洛因的香煙云云。惟查：被告於吸食同房王恒春所提供之香煙時，
    其已感覺嘴裡苦苦的，且比一般香煙抽的比較快完，業據其於偵查中供承在卷（
    見毒偵字第一九二二號卷八十九年八月三日訊問筆錄），縱提供香煙之王恒春未
    告知，其必知該香煙摻有毒品異物，所辯係誤食，不知香煙摻有海洛因乙節，無
    非矯飾之詞，不足採信，矧依毒品危害防制條例第二十條第一項之規定，將被告
    送勒戒處所觀察、勒戒，乃屬對於施用毒品者之矯治，畢竟非對於施用毒品行為
    之處罰，被告既坦承有吸用摻有毒品海洛因之香煙，其尿液檢驗結果，亦呈嗎啡
    陽性反應，已足證被告曾施用第一級毒品海洛因無疑，自應依法將被告送勒戒處
    所觀察、勒戒。從而，原審以被告施用第一級毒品海洛因之事證明確，依毒品危
    害防制第二十條第一項、觀察勒戒處分執行條例第三條第一項之規定，裁定將被
    告送勒戒處所觀察、勒戒，經核並無不當，本件抗告為無理由，應予駁回。
據上論斷，應依刑事訴訟法第四百十二條，裁定如主文。
中    華    民    國    八十九    年      十        月      十九        日
                        臺灣高等法院刑事第二十二庭
                            審判長法  官  許  正  順
                                  法  官  林  明俊
                                  法  官  邱  同  印
右正本證明與原本無異。
不得抗告。
                                  書記官  莊  昭  樹
中    華    民    國    八十九    年      十        月    二十四        日


司法院資訊處製作；財團法人民間司法改革基金會備份。
